臺灣新北地方法院板橋簡易庭小額民事判決
111年度板小字第1889號
原      告  第一產物保險股份有限公司

法定代理人  李正漢  
訴訟代理人  張鈞迪  
被      告  顏志峰  

上列當事人間請求侵權行為損害賠償事件，本院於中華民國111
年8月8日言詞辯論終結，判決如下：
    主      文
被告應給付原告新臺幣叁仟叁佰伍拾伍元，及自民國一一一年四
月二十七日起至清償日止，按週年利率百分之五計算之利息。
原告其餘之訴駁回。
訴訟費用新臺幣壹仟元，其中新臺幣叁佰陸拾陸元由被告負擔，
餘由原告負擔。
本判決第一項得假執行。
    事實及理由
一、原告主張：
    被告於民國109年8月7日21時許，在新北市○○區○○路0段000
    號，駕駛車牌號碼000-0000號普通重型機車（下稱A車），
    因向右偏行時疏於注意右側車輛之過失，不慎碰撞原告所承
    保，訴外人蔡敏文所有並由蔡孟言駕駛之駕駛之車牌號碼00
    00-00號之自用小客車（下稱系爭車輛）而肇事（下稱系爭
    事故），致系爭車輛車體受損（下稱系爭損害），而生修復
    費用新臺幣（下同）9,167元（鈑金1,078元、塗裝5,359元
    、零件2,730元)，原告依侵權行為、保險代位之法律關係請
    求被告給付上揭修復費用等語。並聲明：被告應給付原告9,
    167元及自起訴狀繕本送達翌日起至清償日止，按週年利率5
    ％計算之利息。
二、被告則以：否認有違規，當時有擺放交通錐只能向右偏行，
    原告保戶車輛沒有保持安全距離等語，資為抗辯，並聲明：
    原告之訴駁回。
三、得心證之理由：
　　查本件原告主張被告駕駛A車，因向右偏行時疏於注意右側
    車輛之過失，不慎撞及系爭車輛而生系爭事故，而生系爭損
    害，為被告所否認，並以前揭情詞置辯，是本件應審究之事
    項厥為：㈠、被告是否應否負擔侵權行為損害賠償責任？㈡、
    損害賠償額為若干？㈢、系爭車輛之駕駛人是否與有過失？
    茲析述如下：
㈠、被告是否應否負擔侵權行為損害賠償責任？
  ⒈按因故意或過失，不法侵害他人之權利者，負損害賠償責任
    ；汽車、機車或其他非依軌道行駛之動力車輛，在使用中加
    損害於他人者，駕駛人應賠償因此所生之損害，但於防止損
    害之發生，已盡相當之注意者，不在此限；為民法第184條
    第1項前段、第191條之2所明定。
  ⒉原告主張被告駕駛A車於上揭時地，不慎撞及系爭車輛而生系
    爭事故，造成原告受有系爭損害等事實，業據原告提出汽車
    保險計算書、道路交通事故當事人登記聯單、道路交通事故
    初步分析研判表、發票、估價單、行車執照等件為證（見本
    院卷第13至20頁），且有新北市政府警察局海山分局111年4
    月21日新北警海交字第1113959463號函暨本件道路交通事故
    調查卷宗（見本院卷第27頁至43頁），並經本院勘驗系爭事
    故行車紀錄器畫面可見A車行駛中線車道因中線車道擺放交
    通三角錐及前車剎車之緣故，A車變換至外側車道，系爭車
    輛則於外側車道行駛，A車變換至外側車道時與系爭車輛左
    前方車頭發生擦撞（見本院卷第79頁；第88頁），足認A車
    原行駛中線車道欲變換行駛至外側車道有未注意之過失，縱
    其並非欲變換車道，其原本行駛於中線車道而於系爭事故發
    生時侵入外側車道範圍，亦有過失，前開過失行為與損害間
    ，具有相當因果關係，自堪信原告前揭之主張為真實，原告
    自得依侵權行為請求被告給付損害賠償。
㈡、損害賠償額為若干？
    系爭車輛因系爭事故支出修復費用共計9,167元（鈑金1,078
    元、塗裝5,359元、零件2,730元)等情，有估價表及發票等
    件在卷可稽（見本院卷第14、18頁）。然系爭車輛之修復既
    以新零件更換被毀損之舊零件，則原告以估價單所示之修復
    費用作為損害賠償之依據，自應將零件折舊部分予以扣除。
    依行政院所頒固定資產耐用年數表及固定資產折舊率之規定
    ，系爭車輛之耐用年數為5年，依定率遞減法每年折舊1000
    分之369，另依營利事業所得稅查核準則第95條第6項規提列
    折舊採用定率遞減法者，以1年為計算單位，其使用期間未
    滿1年者，按實際使用之月數相當於全年之比例計算之，不
    滿1月者，以1月計」，系爭車輛於101年4月出廠，有行車執
    照可稽（見本院卷第17頁），迄本件車禍發生時即109年8月
    7日，已使用逾5年，則零件扣除折舊後之修復費用估定為27
    3元（計算式：2,730元10%＝273），加計鈑金1,078元、塗
    裝5,359元，必要之修復費用應為6,710元（計算式為：273
    元＋1,078元＋5,359元＝6,710元），是原告依侵權行為、保險
    代位之法律關係請求系爭車輛之必要修復費用為6,710元，
    核屬有據；至原告逾此範圍之請求，則屬無據。
㈢、系爭車輛之駕駛人是否與有過失？
　　按損害之發生或擴大，被害人與有過失者，法院得減輕賠償
    金額，或免除之，民法第217條第1項定有明文。且基於過失
    相抵之責任減輕或免除，法院對於賠償金額減至何程度，應
    斟酌雙方原因力之強弱與過失之輕重以定之（最高法院99年
    度台上字第1580號判決參照）。本院審酌系爭事故肇事雙方
    經過及原因力之強弱，參酌系爭事故行車紀錄器勘驗結果（
    見本院卷第79頁；第88頁），認被告駕駛A車有變換車道未
    保持安全距離之過失；系爭車輛駕駛人就系爭事故之發生亦
    有未注意車前狀況之過失。綜上各情，本院認以酌減被告50
    ％之過失責任為適當，據此折算被害人與有過失之比例後，
    本件原告得請求被告賠償之金額為3,355元（計算式：6,710
    元50％＝3,355元）。
四、末按給付無確定期限者，債務人於債權人得請求給付時，經
    其催告而未為給付，自受催告時起，負遲延責任。其經債權
    人起訴而送達訴狀，或依督促程序送達支付命令，或為其他
    相類之行為者，與催告有同一之效力；遲延之債務，以支付
    金錢為標的者，債權人得請求依法定利率計算之遲延利息；
    應付利息之債務，其利率未經約定，亦無法律可據者，週年
    利率為5％，民法第229條第2項、第233條第1項前段及第203
    條分別定有明文。本件起訴狀繕本於111年4月26日送達於被
    告之同居人，有本院送達證書可佐（見本院卷第47頁），揆
    諸前揭說明，原告自得請求被告給付自該狀送達翌日即111
    年4月27日起至清償日止，按週年利率5％計算之利息。
五、綜上所述，原告依侵權行為之法律關係，請求被告給付3,35
    5元，及自起訴狀繕本送達翌日即111年4月27日起至清償日
    止，按法定利率即週年利率5％計算之利息，為有理由，應予
    准許；至原告逾此範圍之請求，為無理由，應予駁回。
六、本件原告勝訴部分，係就民事訴訟法第436條之8訴訟適用小
    額程序所為被告敗訴之判決，爰依同法第 436條之20規定，
    職權宣告假執行。
七、訴訟費用負擔之依據：民事訴訟法第79條。本件訴訟費用額
    ，依後附計算書確定如主文所示金額。
中　　華　　民　　國　　111 　 年　　8　　月　　26　　日
                  臺灣新北地方法院板橋簡易庭
                   法  官  吳孟竹
計   算   書
項        目        金   額（新臺幣）        備     註
第一審裁判費            1,000元
合        計            1,000元           其中366元由被
                                          告負擔，餘由原
                                          告負擔。
上列為正本係照原本作成。
如不服本判決，應於收受送達後20日內以違背法令為理由向本院
提出上訴狀（上訴理由依法應表明一、原判決所違背之法令及其
具體內容。二、依訴訟資料可認為原判決有違背法令之具體事實
。）如於本判決宣示後送達前提起上訴者，應於判決送達後20日
內補提上訴理由書（須附繕本），如未於上訴後20日內補提合法
上訴理由書，法院得逕以裁定駁回上訴。
中　　華　　民　　國　　111 　 年　　8　　月　　26　　日
                    書記官  李庭君